最　高　行　政　法　院　裁　定
                                     100年度裁字第2770號
上  訴  人  葉清泉
訴訟代理人  陳鄭權  律師
被 上訴 人  財政部臺灣省北區國稅局
代  表  人  吳自心
                          送達代收人  宋玉萍
                          樓
上列當事人間所得稅法事件，上訴人對於中華民國100年5月12日
臺北高等行政法院100年度訴更一字第9號判決，提起上訴，本院
裁定如下：
    主  文
上訴駁回。
上訴審訴訟費用由上訴人負擔。
    理  由
一、按對於高等行政法院判決之上訴，非以其違背法令為理由，
    不得為之，行政訴訟法第242條定有明文。依同法第243條第
    1項規定，判決不適用法規或適用不當者，為違背法令；而
    判決有同條第2項所列各款情形之一者，為當然違背法令。
    是當事人對於高等行政法院判決上訴，如依行政訴訟法第24
    3條第1項規定，以高等行政法院判決有不適用法規或適用不
    當為理由時，其上訴狀或理由書應有具體之指摘，並揭示該
    法規之條項或其內容；若係成文法以外之法則，應揭示該法
    則之旨趣；倘為司法院解釋或本院之判例，則應揭示該判解
    之字號或其內容。如以行政訴訟法第243條第2項所列各款情
    形為理由時，其上訴狀或理由書，應揭示合於該條項各款之
    事實。上訴狀或理由書如未依此項方法表明，或其所表明者
    與上開法條規定不合時，即難認為已對高等行政法院判決之
    違背法令有具體之指摘，其上訴自難認為合法。
二、本件上訴人對於高等行政法院判決上訴，除復執與原審起訴
    相同之主張外，另略以：上訴人之所以與齋藤博、小島卓及
    宮阪崇生等3人締結僱傭關係，目的在藉助其3人的專業，完
    成擴展業務、售後維護、品質改善、馬達改良設計及研發等
    工作。至於述職之方法，當事人本有選擇之權利，齋藤博等
    3人親自來臺述職即是多數述職方法中之一方法，但絕非如
    原判決書所示「……齋藤博等3人之業務進行，顯須信統公
    司或其他中華民國境內因素之參與、協助，始得完成……」
    。該3員來臺出差所開會之性質僅係述職，僅係將其於日本
    之工作情況作報告，其勞務內容之提供地點均在日本，不因
    齋藤博等3位外籍員工來臺述職，報告其工作概況，即變更
    其勞務提供地。另原判決認為齋藤博等3人之所得，無從依
    境內、境外貢獻之程度加以劃分，然並未說明理由，只單純
    參照本院99年度判字第1357號判決，似有判決不備理由之嫌
    。經上訴人核對齋藤博等3人來臺之實際工作天數，足以證
    明該3人絕大多數之時間均係於日本提供勞務，上訴人與渠
    等間之勞務契約主給付義務履行地為日本非臺灣，是上訴人
    所給付渠等之薪資均非中華民國境內來源所得等語。
三、惟原判決已認定「……齋藤博等3人必須實際搭機『親身』
    返臺述職，參與在臺召開之會議，提出報告」之客觀事實，
    而在此客觀事實基礎下，再為「其等3人提供之勞務必須有
    中華民國境內因素之參與、協助，始能完成勞務之（完整）
    提供，而屬在中華民國境內提供勞務」之法律涵攝。此等事
    實認定及法律涵攝符合所得稅法第8條第3款之規範意旨，客
    觀無誤。而上訴人前開上訴理由仍重複爭執已為原判決所駁
    斥之主觀意見，論之實質無非係就原審取捨證據、認定事實
    之職權行使，指摘其為不當。並就原審已為法律之論斷，泛
    言未論斷，或論斷矛盾，而非具體表明合於不適用法規、適
    用法規不當、或行政訴訟法第243條第2項所列各款之情形，
    難認對該判決之如何違背法令已有具體之指摘。依首開規定
    及說明，應認其上訴為不合法。
四、據上論結，本件上訴為不合法。依行政訴訟法第249條第1項
    前段、第104條、民事訴訟法第95條、第78條，裁定如主文
    。
中　　華　　民　　國　　100　 年　　11　　月　　17　　日
                    最高行政法院第五庭
                        審判長法官　黃　合　文
                              法官　鄭　忠　仁
                              法官　劉　介　中
                              法官　帥　嘉　寶
                              法官　陳　秀  

以  上  正  本  證  明  與  原  本  無  異
中　　華　　民　　國　　100　 年　　11　　月　　18　　日
　　　　　　　　　　　　　　　書記官　葛　雅　慎